Minutes et répertoires du notaire Jean Antoine DOSFANT, 5 juillet 1766 - 14 octobre 1791 (étude XXIV)
Archives nationales
- Répertoire(s) de Jean Antoine DOSFANT, 5 juillet 1766 - 21 septembre 1796; MC/RE/XXIV/9 - MC/RE/XXIV/11
  - Répertoire. 1781, 26 juin - 1791, 31 janvier, 26 juin 1781 - 31 janvier 1791; MC/RE/XXIV/10
    - Contrat de mariage entre Charles Boinet et Marie Anne Charlotte Desprez, 28 février 1785
      contrat de mariage; Boinet, Charles; Desprez, Marie-Anne-Charlotte
    - Inventaire après décès de Catherine Merlin, épouse d'Antoine Marcoud, 1er mars 1785
      inventaire après décès; Merlin, Catherine; Marcoud, Antoine
    - Notoriété constatant l'héritière de Claude Gardel de Charly, 2 mars 1785
      notoriété; Gardel de Charly, Claude
    - Sommations respectueuses de Marie Catherine Sophie Vernois à sa mère, 8 mars 1785
      Vernois, Marie-Catherine-Sophie; Vernois (dame)
    - Inventaire après décès de René Deleinte, 9 mars 1785
      inventaire après décès; Deleinte, René
    - Contrat de mariage entre Charles Philippe Duclos et Marie Dorothée Toutain, 17 mars 1785
      contrat de mariage; Duclos, Charles-Philippe; Toutain, Marie-Dorothée
    - Notoriété en rectification des noms de Nicolas Charles Chevallier de Jouvency, 18 mars 1785
      notoriété; Chevallier de Jouvency, Nicolas-Charles
    - Notoriété en rectification des noms de Marie Marguerite Goujon, épouse de Jean Baptiste Baillet, 22 mars 1785
      notoriété; Goujon, Marie-Marguerite; Baillet, Jean-Baptiste
    - Contrat de mariage entre Jean Baptiste Berthelot et Denise Louise Julie Friteau, veuve de Germain Sevain, 22 mars 1785
      contrat de mariage; Berthelot, Jean-Baptiste; Friteau, Denise-Louise-Julie; Sevain, Germain
    - Dépôt du certificat de vie du comte de Saint Pern, 26 mars 1785
      notoriété; dépôt de pièces; Saint-Pern (comte de)
    - Contrat de mariage entre Hugues Taraval et Françoise Angélique Hebert, 29 mars 1785
      contrat de mariage; Taraval, Hugues; Hebert, Françoise-Angélique
    - Notoriété en rectification des noms de Marie Madeleine Seichel, veuve de Nicolas Marie Casanova, 31 mars 1785
      notoriété; Seichel, Marie-Madeleine; Casanova, Nicolas-Marie
    - Notoriété concernant la veuve et les héritiers Royer et le sieur Cousin, 6 avril 1785
      notoriété; Royer (veuve); Cousin (sieur)
    - Notoriété constatant les héritiers de Louise Adélaïde Gillet, 6 avril 1785
      notoriété; Gillet, Louise-Adélaïde
    - Notoriété constatant les héritiers de Pierre Brelle, 6 avril 1785
      notoriété; Brelle, Pierre
    - Contrat de mariage entre Bertrand Lasoujade et Charlotte Monin dite Boisse, 7 avril 1785
      contrat de mariage; Lasoujade, Bertrand; Monin dite Boisse, Charlotte
    - Testament de Jacques Etienne Dubertret, 11 avril 1785
      testament; Dubertret, Jacques-Etienne
    - Contrat de mariage entre Yves Brun et Reine Marie Jeanne Morand, 12 avril 1785
      contrat de mariage; Brun, Yves; Morand, Reine-Marie-Jeanne
    - Testament de Marie Anne Larchevesque, 13 avril 1785
      testament; Larchevesque, Marie-Anne
    - Inventaire après décès de Marie Anne Larchevesque, 13 avril 1785
      inventaire après décès; Larchevesque, Marie-Anne
    - Contrat de mariage entre Dominique Augustin Bitzener et Françoise Victoire Gatineau, veuve de Robert Hautot, 27 avril 1785
      contrat de mariage; Bitzener, Dominique-Augustin; Gatineau, Françoise-Victoire; Hautot, Robert
    - Contrat de mariage entre Jean Charles Touron et Susane Paule Marie Louise Baron, 29 avril 1785
      contrat de mariage; Touron, Jean-Charles; Baron, Susane-Paule-Marie-Louise
    - Inventaire après décès de Madeleine Velker, épouse Martin Drelling, 30 avril 1785
      inventaire après décès; Velker, Madeleine; Drelling, Martin
    - Contrat de mariage entre Martin Drelling et Louise Elisabeth Belot, 2 mai 1785
      contrat de mariage; Drelling, Martin; Belot, Louise-Elisabeth
    - Contrat de mariage entre Pierre Souatin et Françoise Noret, 2 mai 1785
      contrat de mariage; Souatin, Pierre; Noret, Françoise
    - Contrat de mariage entre Jean Ravet et Barbe Josephe Lemeunnié, 8 mai 1785
      contrat de mariage; Ravet, Jean; Lemeunnie, Barbe-Josephe
    - Notoriété en rectification des noms de Jean Le Bulle, 9 mai 1785
      notoriété; Le Bulle, Jean
    - Contrat de mariage entre Jean Alexis Cheron et Marie Braillon, veuve Ruisé, 9 mai 1785
      contrat de mariage; Cheron, Jean-Alexis; Braillon, Marie; Ruise (veuve)
    - Notoriété en rectification des noms de Louise Françoise Decebié, 10 mai 1785
      notoriété; Decebie, Louise-Françoise
    - Dépôt du certificat de vie de François Ignace de Cambray, 10 mai 1785
      notoriété; dépôt de pièces; Cambray, François-Ignace de
    - Testament de Michel Joseph Moguet, 11 mai 1785
      testament; Moguet, Michel-Joseph
    - Contrat de mariage entre Etienne Edme Pajot et Marie Arrault, 11 mai 1785
      contrat de mariage; Pajot, Etienne-Edme; Arrault, Marie
    - Inventaire après décès de François Joseph comte de Hallweyl, 12 mai 1785
      inventaire après décès; Hallweyl, François-Joseph (comte de)
    - Testament de Marie Anne Avril, 13 mai 1785
      testament; Avril, Marie-Anne
    - Contrat de mariage entre Louis Alexandre de Cassagnes de Beaufort comte de Miramon et Marie Anne Jeanne de Cassagnes de Beaufort de Miramon, 20 mai 1785
      contrat de mariage; Cassagnes de Beaufort, Louis-Alexandre de (comte de Miramont ); Cassagnes de Beaufort de Miramon, Marie-Anne-Jeanne de
    - Notoriété constatant l'absence de François Jacques, 27 mai 1785
      notoriété; Jacques, François
    - Testament de Charles Vallée, 27 mai 1785
      testament; Vallee, Charles
    - Notoriété constatant les héritiers de Louis Nicolas Pierret, 28 mai 1785
      notoriété; Pierret, Louis-Nicolas
    - Inventaire après décès de Marie Madeleine Magnian, 6 juin 1785
      inventaire après décès; Magnian, Marie-Madeleine
    - Notoriété constatant les héritiers d'Etienne Brun, 10 juin 1785
      notoriété; dépôt de pièces; Brun, Etienne
    - Notoriété en rectification des noms de Jean François Garcin, 11 juin 1785
      notoriété; Garcin, Jean-François
    - Inventaire après décès d'Anne Prous dite Lapierre, 11 juin 1785
      inventaire après décès; Prous dite Lapierre, Anne
    - Inventaire après décès de Jacques Lelièvre, 23 juin 1785
      inventaire après décès; Lelievre, Jacques
    - Notoriété concernant Eutrope Jacquart, Louis Eutrope Jacquart et Marie Anne Jacquart, 27 juin 1785
      notoriété; Jacquart, Eutrope; Jacquart, Louis-Eutrope; Jacquart, Marie-Anne
    - Inventaire après décès de Pierre Corroy, 27 juin 1785
      inventaire après décès; Corroy, Pierre
    - Contrat de mariage entre Jean Baptiste Simon et Marie Louise Angélique Gouverne, 1er juillet 1785
      contrat de mariage; Simon, Jean-Baptiste; Gouverne, Marie-Louise-Angélique
    - Notoriété concernant les héritiers de Marie Thérèse Gudin, veuve de François Treunnet, 1er juillet 1785
      notoriété; Gudin, Marie-Thérèse; Treunnet, François
    - Notoriété constatant les héritiers et en rectification des noms de Joachim Guillaume Doublet et d' Elisabeth Edmée Delamulle, son épouse, 4 juillet 1785
      notoriété; Doublet, Joachim-Guillaume; Delamulle, Elisabeth-Edmée
    - Notoriété constatant les héritiers d' Etienne Brun, 5 juillet 1785
      notoriété; Brun, Etienne
    - Contrat de mariage entre Antoine Laurent Gellé et Marie Sauce, veuve de Pierre Corroy, 7 juillet 1785
      contrat de mariage; Gelle, Antoine-Laurent; Sauce, Marie; Corroy, Pierre
    - Inventaire après décès de Jeanne Josèphe Chapelle, épouse de Vandevelde Jérôme, 7 juillet 1785
      inventaire après décès; Chapelle, Jeanne-Josèphe; Vandevelde, Jérôme
    - Contrat de mariage entre Jean Antoine Simonard et Marie Antoinette Joames, 15 juillet 1785
      contrat de mariage; Simonard, Jean-Antoine; Joames, Marie-Antoinette
    - Notoriété constatant l' héritier de Marie Anne Colin, veuve de René George Rebin, 18 juillet 1785
      contrat de mariage; Colin, Marie-Anne; Rebin, René-George
    - Inventaire après décès de Antoine Vallin, 18 juillet 1785
      inventaire après décès; Vallin, Antoine
    - Contrat de mariage entre le sieur Salmon et Marie Anne Maissen, 21 juillet 1785
      contrat de mariage; Salmon (sieur); Maissen, Marie-Anne
    - Dépôt du testament de de Jean Baptiste Mandonnet, 24 juillet 1785
      testament; dépôt de pièces; Mandonnet, Jean-Baptiste
    - Notoriété constatant l'absence de Claude Armand Champion, 25 juillet 1785
      notoriété; Champion, Claude-Armand
    - Contrat de mariage entre Jean Furet et Félicité Adélaïde Desvignes, 26 juillet 1785
      contrat de mariage; Furet, Jean; Desvignes, Félicité- Adélaïde
    - Dépôt de contrat de mariage entre Jean Baptiste de Gain et Anne Decebié du Cruel Anne, 28 juillet 1785
      contrat de mariage; dépôt de pièces; Gain, Jean-Baptiste de; Decebie du Cruel, Anne
    - Notoriété constatant la majorité de Marie Madeleine Susanne Emilie Audoy, 2 août 1785
      notoriété; Audoy, Marie-Madeleine-Susanne-Emilie
    - Consentement à testament de Anne Prous dite Lapierre, 2 août 1785
      ratification; testament; Prous dite Lapierre, Anne
    - Contrat de mariage entre Pierre Louis Billoüard et Claudine Victoire Le Maréchal, 7 août 1785
      contrat de mariage; Billouard, Pierre-Louis; Le Marechal, Claudine-Victoire
    - Notoriété concernant les possessions de Claude Mabrû, 9 août 1785
      notoriété; Mabru, Claude
    - Notoriété constatant l'absence de Jean Baptiste Pecoul, 12 août 1785
      notoriété; Pecoul, Jean-Baptiste
    - Notoriété constatant les héritiers de Charlotte Marguerite Dubray, 13 août 1785
      notoriété; Dubray, Charlotte-Marguerite
    - Ntoriété après le décés d'Antoine Jacques Delacroix, 19 août 1785
      notoriété; Delacroix, Antoine-Jacques
    - Contrat de mariage entre Vincent Jean Vauguyon et Marie Louise Lalonde, 23 août 1785
      contrat de mariage; Vauguyon, Vincent-Jean; Lalonde, Marie-Louise
    - Notoriété en rectification des noms de Jean Antoine Camlot, 24 août 1785
      notoriété; Camlot, Jean-Antoine
    - Inventaire après décès de Marie Charlotte Roger veuve de Pierre Duhamel, 26 août 1785
      inventaire après décès; Roger, Marie-Charlotte; Duhamel, Pierre
    - Inventaire après décès de Arsène André Tourolle, 27 août 1785
      inventaire après décès; Tourolle, Arsène-André
    - Notoriété constatant les héritiers d' Etienne Angélique Serandon de La Salle, 28 août 1785
      notoriété; Serandon de La Salle, Etienne-Angélique
    - Notoriété concernant Nicolas Pierre Lionet, 31 août 1785
      notoriété; Lionet, Nicolas-Pierre
    - Compte d'exécution testamentaire de Jean Baptiste Mandonnet, 1er septembre 1785
      compte d'exécution testamentaire; Mandonnet, Jean-Baptiste
    - Dépôt du mortuaire de Françoise Brun, veuve de Joseph Jean, 5 septembre 1785
      acte d'état civil; dépôt de pièces; Brun, Françoise; Jean, Joseph
    - Contrat de mariage entre Vincent Félix Lemoine et Marie Claude Dufour, 5 septembre 1785
      contrat de mariage; Lemoine, Vincent-Félix; Dufour, Marie-Claude
    - Notoriété en rectification des noms d' Antoine Gannat de la Ribbehaute, 7 septembre 1785
      notoriété; Gannat de La Ribbehaute, Antoine
    - Inventaire après décès de Charles Vallée, 7 septembre 1785
      inventaire après décès; Vallee, Charles
    - Dépôt des baptistaires de Pierre Augustin Dorléans et de Adélaïde Marie Dorléans, 15 septembre 1785
      acte d'état civil; dépôt de pièces; Dorleans, Pierre-Augustin; Dorleans, Adélaïde-Marie
    - Contrat de mariage entre Charles Benoit Grégoire Hennecart et Marie Jeanne Nicole Le Sueur, 19 septembre 1785
      contrat de mariage; Hennecart, Charles-Benoit-Grégoire; Le Sueur, Marie-Jeanne-Nicole
    - Dépôt du mortuaire de Dom Charles Follain, 24 septembre 1785
      acte d'état civil; dépôt de pièces; Follain, Dom-Charles
    - Testament de Denis Champion, 29 septembre 1785
      testament; Champion, Denis
    - Consentement à testament de Charles Vallée, 5 octobre 1785
      ratification; testament; Vallee, Charles
    - Contrat de mariage entre François Grandjean et Marie Louise de Saint Paul, 7 octobre 1785
      contrat de mariage; Grandjean, François; Saint-Paul, Marie-Louise de
    - Contrat de mariage entre Louis Joseph Froyez et Anne Adélaïde Pairou, 9 octobre 1785
      contrat de mariage; Froyez, Joseph; Pairou, Anne-Adélaïde
    - Notoriété en rectification des noms de Catherine Rebourseau, veuve de Jean Charles Linière, 10 octobre 1785
      notoriété; Rebourseau, Catherine; Liniere, Jean-Charles
    - codicille déposé de Jeanne Catherine de Saint Martin, veuve de Jean Martin, 12 octobre 1785
      testament; dépôt de pièces; Saint-Martin, Jeanne-Catherine de; Martin, Jean
    - Contrat de mariage entre Jacques Antoine François Troussel et Marguerite Flore Dobignie, 20 octobre 1785
      contrat de mariage; Troussel, Jacques-Antoine-François; Dobignie, Marguerite-Flore
    - Inventaire après décès de Hugues Taraval, 24 octobre 1785
      inventaire après décès; Taraval, Hugues
    - Contrat de mariage entre Jean Honoré Bisson et Cécile Robert, 24 octobre 1785
      contrat de mariage; Bisson, Jean-Honoré; Robert, Cécile
    - Dépôt du baptistaire de Jean Baptiste Marchant, 27 octobre 1785
      acte d'état civil; dépôt de pièces; Marchant, Jean-Baptiste
    - Testament de Charlotte Vernadot, 27 octobre 1785
      testament; Vernadot, Charlotte
    - Notoriété concernant Louise Albert, épouse de Jean Baptiste Dubuisson, 31 octobre 1785
      notoriété; Albert, Louise; Dubuisson, Jean-Baptiste
    - Inventaire après décès de Charlotte Vernadot, 8 novembre 1785
      inventaire après décès; Vernadot, Charlotte
    - Inventaire après décès d' Angélique Jeanne Choisy, épouse de Théodore Christophe dit Toussaint, 11 novembre 1785
      inventaire après décès; Choisy, Angélique-Jeanne; Christophe dit Toussaint, Théodore
    - Dépôt de contrat de mariage entre Claude Anatoile François Xavier Cuinet et Marie Claudine Julienne Mony, veuve Blondet, 13 novembre 1785
      contrat de mariage; dépôt de pièces; Cuinet, Claude-Anatoile-François-Xavier; Mony, Marie-Claudine-Julienne; Blondet (veuve)
    - Testament de Jean Bardau, 16 novembre 1785
      testament; Bardau, Jean
    - Contrat de mariage entre Antoine Pierre Dufour et Marie Françoise Catherine Boinet, 19 novembre 1785
      contrat de mariage; Dufour, Antoine-Pierre; Boinet, Marie-Françoise-Catherine
    - Contrat de mariage entre Dominique Lavigne et Jeanne Pierrette Bourguigniot, 24 novembre 1785
      contrat de mariage; Lavigne, Dominique; Bourguigniot, Jeanne-Pierrette
    - Inventaire après décès d' Antoine Marcoud, 26 novembre 1785
      inventaire après décès; Marcoud, Antoine
    - Dépôt du mortuaire de Marie Hubert, veuve de Géry Vitasse d' Athy, 30 novembre 1785
      Hubert, Marie; Athy, Géry-Vitasse d'
    - Notoriété en rectification des noms de Joséphine Jeanne Aubert, 30 novembre 1785
      notoriété; Aubert, Joséphine-Jeanne
    - Inventaire après décès de Catherine Rouillé, veuve François Petit, 1er décembre 1785
      inventaire après décès; Rouille, Catherine; Petit, François
    - Contrat de mariage entre Joseph Denis Dewerre et Catherine Claudine Dewerre, 2 décembre 1785
      contrat de mariage; Dewerre, Joseph-Denis; Dewerre, Catherine-Claudine
    - Dépôt du mortuaire de Fleuri Montgirod, 3 décembre 1785
      acte d'état civil; dépôt de pièces; Montgirod, Fleuri
    - Notoriété concernant les héritiers de Marie Pinard, veuve de Nicolas Boulard, 5 décembre 1785
      notoriété; Pinard, Marie; Boulard, Nicolas
    - Notoriété constatant l'absence de Philibert et Claude Bernier, 9 décembre 1785
    - Notoriété consstatant l'héritier de Françoise Boyer de Bourdillon, veuve Charles Chrétien Duplessis, 10 décembre 1785
      notoriété; Boyer de Bourdillon, Françoise; Duplessis, Charles-Chrétien
    - Notoriété constatant les héritiers de Michel Fourniquet, 13 décembre 1785
      notoriété; Fourniquet, Michel
    - Contrat de mariage entre Joseph Bernard Laurent et Marguerite Massy, 14 décembre 1785
      contrat de mariage; Laurent, Joseph-Bernard; Massy, Marguerite
    - Inventaire après décès de Henri Soudan, 19 décembre 1785
      inventaire après décès; Soudan, Henri
    - Contrat de mariage entre Charles Nicolas Paradis et Marie Claude Bergnier, veuve de Henri Soudan, 19 décembre 1785
      contrat de mariage; Paradis, Charles-Nicolas; Bergnier, Marie-Claude; Soudan, Henri
    - Testament de Marie Etienne Beaudet dite Roger, veuve en secondes noces de Jacques Boulland, 19 décembre 1785
      testament; Beaudet dite Roger, Marie-Etienne; Boulland, Jacques
    - Inventaire après décès de Pierre Ignace de Saint Jullien, 20 décembre 1785
      inventaire après décès; Saint Jullien, Pierre-Ignace de
    - Testament de Michel Graver, 24 décembre 1785
      testament; Graver, Michel
    - Dépôt de contrat de mariage entre Jacques James et Françoise de Lavarde, 4 janvier 1786
      contrat de mariage; dépôt de pièces; James, Jacques; Lavarde, Françoise de
    - Contrat de mariage entre Jean Baptiste Bertrand et Catherine Victoire Louvet, 4 janvier 1786
      contrat de mariage; Bertrand, Jean-Baptiste; Louvet, Catherine-Victoire
    - Testament de Marie Françoise Araignon, veuve Etienne Nelze, 5 janvier 1786
      testament; Araignon, Marie-Françoise; Nelze, Etienne
    - Contrat de mariage entre Jean Denis Robin et Françoise Julie Garnier, 5 janvier 1786
      contrat de mariage; Robin, Jean-Denis; Garnier, Françoise-Julie
    - Notoriété constatant les héritiers de Marie Anne Julie Tourolle, 9 janvier 1786
      notoriété; Tourolle, Marie-Anne-Julie
    - Contrat de mariage entre André Rossignol et Catherine Thérèse Landié, 9 janvier 1786
      contrat de mariage; Rossignol, André; Landie, Catherine-Thérèse
    - Notoriété en rectification des noms de Claire Henriette Victoire Brochard, épouse de Charles Jean Baptiste Lechard, 11 janvier 1786
      notoriété; Brochard, Claire-Henriette-Victoire; Lechard, Charles-Jean-Baptiste
    - Notoriété constatant l'héritière de Jeanne Ory, veuve Croizade, 23 janvier 1786
      notoriété; Ory, Jeanne; Croizade (veuve)
    - Contrat de mariage entre Michel Gédéon Aspeck et Marie Catherine Levieux, 23 janvier 1786
      contrat de mariage; Aspeck, Michel-Gédéon; Levieux, Marie-Catherine
    - Notoriété constatant les héritiers de Jean Alexandre Duvinage, 26 janvier 1786
      notoriété; Duvinage, Jean-Alexandre
    - Contrat de mariage entre Jacques Lubin Meunier et Louise Geneviève Guillemain, 30 janvier 1786
      contrat de mariage; Meunier, Jacques-Lubin; Guillemain, Louise-Geneviève
    - Inventaire après décès de Marie Etienne Baudet, veuve en secondes noces de Jacques Boulland, 31 janvier 1786
      inventaire après décès; Baudet, Marie-Etienne; Boulland, Jacques
    - Contrat de mariage entre Jean François Lecuyer et Marguerite Hory, 1er février 1786
      contrat de mariage; Lecuyer, Jean-François,; Hory, Marguerite
    - Contrat de mariage entre Jacques Nicolas Ozenne et Marie Catherine Paquot, 3 février 1786
      contrat de mariage; Ozenne, Jacques-Nicolas; Paquot, Marie-Catherine
    - Contrat de mariage entre Jacques Desayre et Louise Charlotte Prieur Ferrand, 5 février 1786
      contrat de mariage; Desayre, Jacques; Prieur Ferrand, Louise-Charlotte
    - Contrat de mariage entre Louis Antoine Grégoire et Marie Marguerite Lefèvre, veuve de Pierre Mauduit, 7 février 1786
      contrat de mariage; Gregoire, Louis-Antoine; Lefevre, Marie-Marguerite; Mauduit, Pierre
    - Notoriété concernant François Joseph Xavier Ignace Mosny, 9 février 1786
      notoriété; Mosny, François-Joseph-Xavier-Ignace
    - Dépôt du testament de et codicille déposé de Marie Louise Chastelain, veuve de Jean Baptiste Dufourny, 9 février 1786
      testament; dépôt de pièces; Chastelain, Marie-Louise; Dufourny, Jean-Baptiste
    - Contrat de mariage entre Jean Antoine Borel et Antoinette Victoire Revelle, 12 février 1786
      contrat de mariage; Borel, Jean-Antoine; Revelle, Antoinette-Victoire
    - Inventaire après décès de Pierre Thuillier, 14 février 1786
      inventaire après décès; Thuillier, Pierre
    - Notoriété constatant l'héritier et en rectification des noms de Marguerite Rasset, veuve de Pierre Lizon, 16 février 1786
      notoriété; Rasset, Marguerite; Lizon, Pierre
    - Contrat de mariage entre Nicolas Rousset et Marie Geneviève David, veuve de Louis André Caumont, 16 février 1786
      contrat de mariage; Rousset, Nicolas; David, Marie-Geneviève; Caumont, Louis-André
    - Contrat de mariage entre Jacques Osmont et Marie Catherine Lemaire, 16 février 1786
      contrat de mariage; Osmont, Jacques; Lemaire, Marie-Catherine
    - Dépôt de contrat de mariage entre Hugues Taraval et Françoise Angélique Hébert, 18 février 1786
      contrat de mariage; dépôt de pièces; Taraval, Hugues; Hebert, Françoise-Angélique
    - Notoriété en rectification des noms de Louis Michel de Boissy, 18 février 1786
      notoriété; Boissy, Louis-Michel de
    - Contrat de mariage entre Jean François Dupuis et Marie Catherine Fillieule, 19 février 1786
      contrat de mariage; Dupuis, Jean-François; Fillieule, Marie-Catherine
    - Inventaire après décès de Marie Anne Avril, 20 février 1786
      inventaire après décès; Avril, Marie-Anne
    - Inventaire après décès de Edme de La Taille, 20 février 1786
      inventaire après décès; La Taille, Edme de
    - Contrat de mariage entre François Vaulevin et Elisabeth Gaillard, 22 février 1786
      contrat de mariage; Vaulevin, François; Gaillard, Elisabeth
    - Contrat de mariage entre François Dumay et Rosalie Ollivier, 27 février 1786
      contrat de mariage; Dumay, François; Ollivier, Rosalie
    - Dépôt du baptistaire de François de Beauharnois, 2 mars 1786
      acte d'état civil; dépôt de pièces; Beauharnois, François de
    - Inventaire après décès de Jean Le Bulle, 3 mars 1786
      inventaire après décès; Le Bulle, Jean
    - Dépôt du testament de de Angélique Claude Tourolle, 4 mars 1786
      testament; dépôt de pièces; Tourolle, Angélique-Claude
    - Notoriété en rectification des noms de Jeanne Catherine Martin, veuve en deuxièmes noces de Jean Martin, 8 mars 1786
      notoriété; Martin, Jeanne-Catherine; Martin, Jean
    - Inventaire après décès de Louise Agnes Lionet, épouse de Nicolas Jacques Michel Nollet, 10 mars 1786
      inventaire après décès; Lionet, Louise-Agnes; Nollet, Nicolas-Jacques-Michel
    - Inventaire après décès de Joachim Charbonnier, 13 mars 1786
      inventaire après décès; Charbonnier, Joachim
    - Inventaire après décès de Claudine Ménard, épouse de Joseph Alexandre Roussel, 14 mars 1786
      inventaire après décès; Menard, Claudine; Roussel, Joseph-Alexandre
    - Inventaire après décès de Henriette Madeleine Dufourny, veuve de Jean Genisty, 17 mars 1786
      inventaire après décès; Dufourny, Henriette-Madeleine; Genisty, Jean
    - Inventaire après décès de Richard Salmon, 18 mars 1786
      inventaire après décès; Salmon, Richard
    - Inventaire après décès de Louis Barthelemi Gervais, 21 mars 1786
      inventaire après décès; Gervais, Louis-Barthelemi
    - Inventaire après décès de Pierre Moutier, 22 mars 1786
      inventaire après décès; Moutier, Pierre
    - Inventaire après décès de Marie Chastelain, veuve de Jean Baptiste Dufourny, 22 mars 1786
      inventaire après décès; Chastelain, Marie; Dufourny, Jean-Baptiste
    - Inventaire après décès de Louis François Marie, 22 mars 1786
      inventaire après décès; Marie, Louis-François
    - Inventaire après décès de François Caillault, 31 mars 1786
      inventaire après décès; Caillault, François
    - Inventaire après décès de Charles Louis Hablou, 1er avril 1786
      inventaire après décès; Halbou, Charles-Louis